臺灣彰化地方法院刑事判決　　　　　　　　　　　　　九十三年度易字第六九七號
　　公　訴　人　臺灣彰化地方法院檢察署檢察官
　　被　　　告　乙○○
右列被告因竊盜案件，經檢察官提起公訴（九十三年度偵字第一八三三號），本院判
決如左：
    主      文
乙○○無罪。
    理      由
一、公訴意旨略以：被告乙○○與甲○○（另經本院判處有期徒刑二年）共同基於意
    圖為自己不法所有之犯意聯絡，於民國九十三年二月二十九日凌晨一時許，以徒
    手方式竊取王牌膠帶股份有限公司（下稱王牌公司）所有由被害人丙○○負責看
    守保管之白鋼樓梯七組（原均分別置放於彰化縣芳苑鄉○區○路一一八巷五二號
    王牌公司員工宿舍頂樓即三樓上四樓水塔處），得手後，二人旋即將白鋼樓梯七
    組共同搬運至車號ＥＦ—三七三三號自小貨車上（係被告乙○○、甲○○於九十
    三年二月二十八日下午六、七時許，共同前往彰化縣竹塘鄉○○路九五號詹憲樹
    住處，向不知情之詹憲樹借用），再由同案被告甲○○駕駛該自小貨車，將前開
    白鋼樓梯七組欲載往不詳地點堆放，另被告乙○○則駕駛一輛福特廠牌鐵銀色之
    自小客車尾隨在後，迨同（二十九）日凌晨三時許為警查獲，因認被告乙○○涉
    有刑法第三百二十條第一項之普通竊盜既遂罪嫌等語。
二、按犯罪事實應依證據認定之，無證據不得認定犯罪事實，刑事訴訟法第一百五十
    四條第二項定有明文。而刑事訴訟法上所謂認定犯罪事實之證據，係指足以認定
    被告確有犯罪行為之積極證據而言，該項證據自須適合於被告犯罪事實之認定，
    始得採為斷罪資料，最高法院二十九年上字第三一０五號著有判例。又認定不利
    於被告之事實，須依積極證據，苟積極證據不足為不利於被告事實之認定時，即
    應為有利於被告之認定，更不必有何有利之證據，最高法院三十年台上字第第八
    一六號判例足資參照。
三、公訴意旨認被告乙○○涉有右揭竊盜犯行，無非係以同案被告甲○○之自白，被
    害人丙○○之指訴，證人詹憲樹證述被告與同案被告甲○○前來借車之經過，證
    人葉嘉雄亦證述被告另有駕駛銀色自小客車等情，為其主要論據。訊據被告乙○○則堅決否認上開犯行，辯稱：伊當天確曾駕駛自小客車搭載甲○○至詹憲樹住
    處借車，但於借得貨車後，伊隨即駕車先行離去返家，並與友人在家中泡茶，並
    未前往王牌公司行竊財物等語。
四、經查：同案被告甲○○先於九十三年三月十一日偵查中供稱：抵達案發地點時，
    白鋼樓梯已經放在草堆旁邊，係由伊一個人下車搬運云云；迨同年五月十一日偵
    訊時，同案被告甲○○卻又改稱：抵達現場時，白鋼樓梯已經放在廢棄空屋的路
    旁，被告與伊一起將白鋼樓梯搬上貨車云云，先後對於實際下手實施竊盜經過之
    供述已非一致，其可信度殊堪質疑。而證人詹憲樹固於偵訊中證稱：當天由甲○○陪同一位不知姓名之朋友前來借車，後來也不知道是何人將車開走等語，核與
    被告乙○○自承之借車經過相符，惟本件為警查獲之時，車號ＥＦ—三七三三號
    自小貨車上僅有同案被告甲○○一人，絲毫未見被告乙○○之蹤跡，則被告乙○○前揭所辯：伊於借車後即直接駕駛自小客車返家等語，即非無據，堪可採信。
    再依證人即當天查獲之員警洪啟原於偵查中之證述：當晚巡邏時發現有一部小貨
    車載運白鋼，後面跟了一部淺色轎車，上前攔檢時，轎車車速刻意變慢，可能知
    道伊等是要追逐前方小貨車等語，惟證人洪啟原既無從明確指出該部尾隨在後之
    自小客車是否即與被告乙○○當日所駕車輛之車型、顏色相符，即難據此推認被
    告乙○○當時亦同在查獲現場；況該部自小客車雖跟隨於同案被告甲○○所駕小
    貨車之後，然遇警趨前攔檢時，該部自小客車並未加速逃逸，反而放慢速度任由
    員警超車前行，似與一般共犯刻意閃躲員警之行為反應有別。至於被告乙○○家
    中是否確有一部銀色自小客車乙節，亦非論斷其是否涉及本件竊盜犯行之重要依
    憑，尚不能僅依證人葉嘉雄證述被告係駕駛銀色自小客車等語，即遽認被告乙○○涉犯竊盜罪行。是以同案被告甲○○前揭自白提及被告乙○○參與竊取白鋼樓
    梯等情，並無積極證據足佐其說，要難遽為採信。而被害人丙○○之指訴，亦僅
    得表示其所管領之白鋼樓梯確實遭竊且現已尋回之事實，均無從證明被告乙○○
    確有下手行竊。綜上所陳，本案除同案被告甲○○之自白外，別無其他積極證據
    足認被告乙○○確實涉有竊盜犯行，而依刑事訴訟法第一百五十六條第二項之規
    定，尚不能僅憑該共犯自白作為被告乙○○涉犯竊盜罪之唯一證據，遑論同案被
    告甲○○關於共犯之自白尚有前揭明顯瑕疵可指，更難遽為不利被告乙○○之認
    定。是以公訴意旨所稱被告乙○○涉犯前揭竊盜罪行自屬不能證明，揆諸首揭法
    條及判例意旨，應諭知無罪之判決。
據上論斷，應依刑事訴訟法第三百零一條第一項，判決如主文。
本案經檢察官郭緯中到庭執行職務。
中      華      民      國      九十三    年    十二    月    二十一    日
                                臺灣彰化地方法院刑事第三庭
                                    審判長法    官
                                          法    官
                                          法    官
右正本證明與原本無異。
如不服本判決，應於判決送達後十日內向本院提出上訴狀( 須附繕本 )。
                                    法院書記官
中      華      民      國    九十三   年    十二    月    二十八    日
